臺灣高等法院臺中分院民事判決　　　　　 96年度上字第266號
上　訴　人　遠傳保全股份有限公司
法定代理人　丁○○
訴訟代理人　李東炫律師
複　代理人　乙○○
上　訴　人　己○○
被　上訴人　國際音樂廳公寓大廈管理委員會
法定代理人　甲○○
訴訟代理人　劉思顯律師
複　代理人　張究安律師
上列當事人間請求履行契約事件，上訴人對於中華民國96年6月
28日台灣台中地方法院第一審判決（96年度訴字第564號），提
起上訴，本院於96年12月11日言詞辯論終結，判決如下：
    主  文
原判決關於命上訴人連帶給付超過新台幣壹拾捌萬元及附表所示
利息之部分，並該部分假執行之宣告，暨就反訴訴訟費用之裁判
均廢棄。
上開廢棄部分，被上訴人在原審之反訴及假執行之聲請駁回。
上訴人其餘上訴駁回。
第一審反訴訴訟費用由上訴人連帶負擔百分之二十七，餘由被上
訴人負擔；第二審訴訟費用由上訴人連帶負擔百分之九，上訴人
遠傳保全股份有限公司負擔百分之六十六，餘由被上訴人負擔。
    事實及理由
壹、程序方面：
一、本件被上訴人於原審提起反訴，請求上訴人遠傳保全股份有
    限公司（下稱遠傳保全公司）、己○○連帶給付新台幣（下
    同） 671,181元及利息，經原審判決命上訴人如數給付，遠
    傳保全公司聲明不服，提出非基於其個人關係之抗辯有理由
    ，對於共同被告之各人即屬必須合一確定，依民事訴訟法第
    56條第 1款之規定，遠傳保全公司上訴之效力及於未提起上
    訴之己○○，爰並列之為上訴人，合先敘明。
二、上訴人己○○經合法通知，未於言詞辯論期日到場，核無民
    事訴訟法第 386條所列各款情形，依被上訴人之聲請，由其
    一造辯論而為判決。
三、被上訴人之法定代理人於原審上訴人起訴及被上訴人提起反
    訴時為戊○○，被上訴人之訴訟代理人劉思顯律師受戊○○
    代表被上訴人之委任，其代理並無瑕疵，嗣被上訴人之法定
    代理人變更為甲○○，甲○○具狀聲明承受訴訟，劉思顯律
    師不須再由甲○○代表被上訴人重新委任，仍可繼續代理被
    上訴人為訴訟行為（劉思顯之代理權於一審訴訟終結後始歸
    於消滅，提起上訴始須另行受甲○○代表被上訴人委任），
    故劉思顯律師之代理權於甲○○聲明承受訴訟後並無欠缺，
    劉思顯律師於原審96年 6月21日言詞辯論期日到場，自無民
    事訴訟法第385條第1項之適用，原審所踐行之訴訟程序並無
    違誤。遠傳保全公司主張劉思顯律師未取得代理權，原審未
    經其聲請一造辯論，亦未依職權命被上訴人補正委任程序或
    由當事人本人到場，逕終結言詞辯論而為判決，訴訟程序有
    重大瑕疵云云，要無可採。
貳、實體方面：
一、上訴人遠傳保全公司起訴主張：遠傳保全公司原係負責國際
    音樂廳公寓大廈社區（下稱音樂廳社區）保全之業務，每月
    之保全費用為 226,000元。嗣因受僱遠傳保全公司派駐音樂
    廳社區之總幹事己○○，於任職期間侵占音樂廳社區管理費
    1,959,381元，兩造乃於95年 9月1日簽立協議書（下稱系爭
    協議書），於第六條附加條款約定「雙方同意就確定之損害
    額，由遠傳保全公司負二分之一之賠償責任，支付方式由雙
    方協議之；己○○負二分之一賠償責任，由遠傳保全公司擔
    任連帶保證人，支付賠償金之方式由被上訴人與己○○協議
    之」等語。詎兩造間尚未達成給付方式之協議，被上訴人竟
    自作主張以前揭債權抵扣保全費用，拒不支付遠傳保全公司
    自95年 6月1日起至95年11月21日撤哨止，共計1,288,200元
    之保全費用。爰依保全契約提起本件訴訟，求為命被上訴人
    給付 1,288,200元，及自起訴狀繕本送達翌日起算法定遲延
    利息之判決。
二、被上訴人則以：己○○侵占音樂廳社區管理費 1,959,381元
    ，經兩造達成協議，遠傳保全公司同意與己○○負連帶賠償
    責任，且依民法第188條第1項規定，遠傳保全公司應與其受
    僱人己○○負連帶賠償責任。己○○既未清償侵占之管理費
    ，系爭協議書雖於第六條中載明支付方式由雙方協議，惟上
    訴人迄今均未與被上訴人協議，自屬未定清償期之債權，被
    上訴人得隨時請求清償，其以對上訴人之債權 1,959,381元
    抵銷保全費用 1,288,200元，自屬有據，遠傳保全公司不得
    再請求被上訴人給付保全費用等語，資為抗辯。
三、被上訴人於原審提起反訴主張：上訴人依系爭協議書及民法
    第188條第 1項規定，應連帶給付被上訴人1,959,381元，扣
    除已由被上訴人抵銷之遠傳保全公司95年6月1日起至95年11
    月21日撤哨止之保全費用1,288,200元，上訴人尚欠671,181
    元。爰依系爭協議書之法律關係或侵權行為損害賠償請求權
    請求上訴人連帶給付 671,181元，及自反訴起訴狀繕本送達
    翌日起算之法定遲延利息。
四、遠傳保全公司就被上訴人之反訴則以：兩造就己○○侵占之
    管理費 1,959,381元已達成由遠傳保全公司及己○○各賠償
    二分之一，支付方式由雙方再協議之協議，惟兩造就應由上
    訴人於何時及以何種方式清償，被上訴人均未與上訴人協議
    ，其依系爭協議書對上訴人所得主張之債權，清償期尚未屆
    至，自不得請求上訴人給付。又被上訴人之財務委員負有核
    對銀行存摺、保管銀行存摺之責任，其怠於執行職務，致己
    ○○得以影印之銀行存摺經過剪貼，侵吞款項，被上訴人管
    理委員歷經93、94、95三屆均未發現己○○之帳目不符，被
    上訴人就己○○之侵占管理費亦與有過失等語，資為抗辯。
五、己○○未於言詞辯論期日到場，亦未提出任何書狀作何聲明
    及陳述。
六、以下之事實為兩造所不爭執：
（一）遠傳保全公司原係負責音樂廳社區保全之業務，每月之保
      全費用為 226,000元，被上訴人並未支付遠傳保全公司自
      95年 6月1日起至95年11月21日撤哨止，共計1,288,200元
      之保全費用。
（二）己○○為遠傳保全公司之受僱人，派駐音樂廳社區為總幹
      事，於任職期間侵占音樂廳社區管理費共計 1,959,381元
      。
（三）兩造於95年9月1日簽立協議書，於第六條附加條款約定：
      「雙方同意就確定之損害額，由遠傳保全公司負二分之一
      之賠償責任，支付方式由雙方協議之；己○○負二分之一
      賠償責任，由遠傳保全公司擔任連帶保證人，支付賠償金
      之方式由被上訴人與己○○協議之」等語。
（四）遠傳保全公司就上開賠償金額，尚未依系爭協議書第六條
      之約定與被上訴人達成支付方式之協議，亦未給付上開賠
      償金額予被上訴人。
七、本件兩造爭執之重點：
（一）被上訴人依系爭協議書對上訴人之 1,959,381元債權，是
      否屬未定清償期之債權，被上訴人得否以該債權抵銷其應
      給付之保全費用1,288,200元，並請求上訴人給付餘款671
      ,181元？
（二）被上訴人得否依侵權行為之規定請求上訴人連帶賠償1,95
      9,381 元？上訴人得否以被上訴人與有過失，減輕其應給
      付金額？
八、本院得心證之理由：
（一）被上訴人依系爭協議書對上訴人之 1,959,381元債權，是
      否屬未定清償期之債權，被上訴人得否以該債權抵銷其應
      給付之保全費用1,288,200元，並請求上訴人給付餘款671
      ,181元？
    1.遠傳保全公司之受僱人己○○，派駐音樂廳社區為總幹事
      ，於任職期間侵占音樂廳社區管理費共計 1,959,381元。
      兩造於95年9月1日簽立協議書，於第六條附加條款約定：
      「雙方同意就確定之損害額，由遠傳保全公司負二分之一
      之賠償責任，支付方式由雙方協議之；己○○負二分之一
      賠償責任，由遠傳保全公司擔任連帶保證人，支付賠償金
      之方式由被上訴人與己○○協議之」等語。
    2.遠傳保全公司就其受僱人己○○侵占音樂廳社區管理費1,
      959,381 元，於系爭協議書第三條原約定「雙方同意於確
      定損害賠償一個月內，遠傳保全公司將全部款項交付給被
      上訴人」，嗣再以第六條附加條款所定「雙方同意就確定
      之損害額，由遠傳保全公司負二分之一之賠償責任；己○
      ○負二分之一賠償責任，由遠傳保全公司擔任連帶保證人
      」修正前揭第三條約定，是遠傳保全公司就己○○侵占音
      樂廳社區管理費 1,959,381元，對被上訴人所負之責任，
      係獨自賠償979,691元及連帶保證己○○賠償979,690元。
      至遠傳保全公司應賠償 979,691元之支付方式，系爭協議
      書第六條附加條款係約定由遠傳保全公司與被上訴人協議
      之，兩造承認遠傳保全公司就上開賠償金額，尚未依系爭
      協議書第六條之約定與被上訴人達成支付方式之協議。而
      該支付方式應包括清償期在內，雙方未再就 979,691元之
      支付方式達成任何協議，惟依系爭協議書第三條「雙方同
      意於確定損害賠償一個月內，遠傳保全公司將全部款項交
      付給被上訴人，不得有所遲延。但經雙方合意變更給付方
      式者，不受前述給付方式之限制」之約定，遠傳保全公司
      自仍應於確定損害賠償金額 979,691元一個月內給付，而
      己○○侵占音樂廳社區管理費 1,959,381元，遠傳保全公
      司應負責一半之賠償責任即給付 979,691元，於遠傳保全
      公司提起本件訴訟之前即已確定，是遠傳保全公司應賠償
      979,691 元之清償期應已屆至。遠傳保全公司主張支付方
      式未再達成協議，清償期尚未屆至等語，及被上訴人抗辯
      支付方式未再達成協議，即屬未定清償期，其得隨時請求
      清償云云，均無可採。
    3.證人即代理遠傳保全公司簽立系爭協議書之蕭杰證稱：被
      上訴人於簽立同意書時有同意遠傳保全公司所負責之一半
      賠償金額，以六、七、八月之保全費月 678,000元抵償，
      餘30多萬元，再自九月起之保全費用每月抵扣2萬5千元云
      云（見本院卷第52頁背面）。惟系爭協議書第六條附加條
      款已約定遠傳保全公司一半賠償責任由雙方協議之，顯見
      雙方尚未達成如何由遠傳保全公司支付 979,691元之協議
      ，被上訴人若已同意遠傳保全公司上開支付方式之提議，
      何以未於系爭協議書第六條附加條款內明定，蕭杰上開證
      言顯與系爭協議書第六條附加條款之內容不符；且蕭杰有
      於95年10月4日出席被上訴人管委會 95年度10月份例行會
      議，蕭杰請求就遠傳保全公司負責賠償之一半金額，除抵
      扣6、7、8月保全費用678,000元外，自9月份起每月扣除2
      萬 5千元，因被上訴人管委會財務委員及監察委員未出席
      會議，故留待下次會議再行決議，此有被上訴人管委會會
      議紀錄在卷可憑（附本院卷第47頁），足見被上訴人並未
      於簽立系爭協議書時同意遠傳保全公司主張之支付方式，
      蕭杰始會出席被上訴人管委會95年度10月份例行會議，要
      求以每月2萬5千元之保全費用抵扣遠傳保全公司應負責賠
      償之金額，蕭杰上開證言核無可採。
    4.己○○所應賠償而由遠傳保全公司負連帶保證責任之979,
      690 元，系爭協議書第六條附加條款係約定由被上訴人與
      己○○協議支付賠償金方式。而系爭協議書第三條所定應
      於確定損害賠償一個月內將全部款項支付給被上訴人者，
      系爭協議書已明定係甲方之遠傳保全公司，並不包括己○
      ○在內，則己○○在系爭協議書簽名，應僅係同意第六條
      附加條款所定「己○○負二分之一賠償責任，支付賠償金
      之方式由被上訴人與己○○協議之」，不包括第三條應於
      確定損害賠償金額一個月內全部給付之約定。證人即代表
      被上訴人管委會簽立系爭協議書之戊○○證稱：「我們在
      講的時候要一個月還清，己○○說沒辦法，後來己○○說
      一個月內分次還可不可以」、「己○○說他付不起，故約
      定賠償方式由管委會與己○○協議，可是他一個月內一定
      要還」等語（見本院卷第64頁背面），惟己○○既無法於
      一個月內還清其所應負責賠償之 979,690元，始會與被上
      訴人約定賠償方式另行協議，己○○即不可能提議或同意
      於一個月分次還清 979,690元，戊○○之上開證言顯不可
      採。被上訴人主張己○○應依系爭協議書第三條之約定，
      於損害額確定後一個月內清償被上訴人之損害云云，亦無
      足採。
    5.被上訴人於95年9月1日簽立系爭協議書之當天晚上即召開
      被上訴人管委會95年度 8月份例行會議，於會議中主席戊
      ○○表明「遠傳保全公司派駐社區服務之總幹事，自92年
      10月起至95年 8月止，因發生短存管理費乙事，經保全公
      司會計與財委會計雙方核對結果發現短存金額約 182萬元
      ，今管委會與保全公司達成協議，刑事方面管委會不追究
      ，但民事賠償部分保全公司應負該負的責任，保全公司蕭
      董事長（即蕭杰）承諾願意負責正確短存金額之一半。另
      一半管委會同意，由前總幹事己○○採無息分期攤還之方
      式清償，並由遠傳保全公司作為己○○償還短存金額之連
      帶保證人。正確短存金額須經雙方再行確認，內容並以簽
      具之協議書內容為準」等語，此有被上訴人管委會會議紀
      錄在卷足稽（附本院卷第68頁），由該會議紀錄之內容，
      足以證明被上訴人於簽立系爭協議書時即有同意己○○分
      期攤還其所負責之一半賠償金額 979,690元。再參卷附之
      被上訴人管委會95年度10月份例行會議，主席戊○○即宣
      示「另一半管委會同意由前總幹事己○○採無息分期攤還
      之方式清償」（見本院卷第47頁），益證被上訴人確有同
      意己○○分期償還 979,690元。被上訴人業已同意己○○
      分期償還 979,690元，其支付方式系爭協議書第六條附加
      條款係約定由被上訴人與己○○另行協議，被上訴人與己
      ○○已就 979,690元之支付方式有所約定，己○○所應給
      付被上訴人之 979,690元，其清償期即非契約未有訂定，
      自不屬未定清償期之債務，被上訴人主張其得依民法第31
      5條之規定隨時請求己○○清償，尚屬無據。
    6.上訴人主張依蕭杰及丙○○之證言，暨國家音樂廳會議紀
      錄，可證己○○業與被上訴人達成按月給付 1萬元之協議
      等語。查蕭杰證稱：「我印象中是己○○也要生活，所以
      （被上訴人）讓他每個月還 1萬元」，丙○○證稱：「己
      ○○有告訴我，他與管委會達成協議，由他每個月還一個
      月」（見本院卷第52、53頁），惟被上訴人否認有與己○
      ○達成由己○○每月償還 1萬元之協議，再依卷附之被上
      訴人管委會95年10月份例行會議之會議紀錄所示，遠傳保
      全公司之實際負責人蕭杰出席該例行會議，提議己○○部
      分由管委會自 9月份起每月扣除1萬5千元（見本院卷第47
      頁），若被上訴人已同意己○○自95年9月起每月償還1萬
      元，蕭杰何會再提高己○○每月償還金額為1萬5千元，請
      求被上訴人同意？足見被上訴人於簽立協議書時並未承諾
      己○○所應賠償之979,690元自95年 9月份起每月償還1萬
      元，再被上訴人管委會就蕭杰上開提議並未為決議，嗣後
      亦未見被上訴人管委會有准許己○○分期償還 979,690元
      之決議，業經證人戊○○及黃清濱（兩人分別為被上訴人
      管委會之主任委員及監察委員）證述屬實（見本院卷第51
      、65頁），是蕭杰之證言應與事實不符，丙○○之證言亦
      不能為有利上訴人之認定。另遠傳保全公司提出之國際音
      樂廳會議紀錄載明「決議：經管委會說明可否 9、10月份
      管理費暫抵扣清償，金額總計113萬元，餘額 70幾萬元，
      由前總幹事己○○分期攤還後，並再與遠傳保全公司簽約
      三年，但每月管理費提高三萬元整，金額為每月 256,000
      元整」（見原審卷第 7頁），但證人戊○○及黃清濱均否
      認被上訴人管委會有上開會議，且上訴人所提出之國際音
      樂廳會議紀錄未經被上訴人管委會之管理委員簽名，自難
      認被上訴人管委會有召開該會議，況依該會議紀錄所載「
      餘額70幾萬元由己○○分期攤還」，亦無從認定被上訴人
      已同意己○○每月償還 1萬元，顯見遠傳保全公司上開主
      張委無足取。
    7.被上訴人已同意己○○分期償還 979,690元，惟未決定如
      何讓己○○分期償還，己○○則由蕭杰代為向被上訴人提
      議自95年 9月起每月償還1萬5千元，己○○每期應償還之
      金額，己○○與被上訴人並未達成協議。就己○○應償還
      979,690元之分期支付方式，依民法第153條第 2項「當事
      人對於必要之點，意思一致，而對於非必要之點，未經意
      思表示者，推定其契約為成立，關於該非必要之點，當事
      人意思不一致時，法院應依其事件之性質定之」之規定，
      自應由法院決定。本院斟酌音樂廳社區為己○○侵占之管
      理費多於被上訴人所應支付之保全費用，被上訴人自係要
      求以對上訴人之債權抵扣保全費用，當不會同意再支付遠
      傳保全公司保全費用，及己○○之經濟能力尚可按月給付
      1萬5千元，故認為己○○所應給付而由遠傳保全公司連帶
      保證之979,690元，其中308,509元即被上訴人應支付之保
      全費用1,288,200元抵扣遠傳保全公司應負責賠償之979,6
      91元後所剩金額，應由己○○於95年11月21日給付，以便
      被上訴人能抵扣保全費用，餘671,181元則由己○○自 95
      年11月22日起於每月21日償還1萬5千元，至清償完畢為止
      。上開己○○分期支付之方式，能兼顧兩造之利益，不使
      被上訴人再拿出現金支付保全費用，亦使上訴人能保有分
      期付款之期限利益，自符公平合理之原則。
    8.遠傳保全公司就己○○所應賠償之 979,690元係負連帶保
      證人之責任，所謂連帶保證係指保證人與債務人連帶負債
      務履行責任之保證，連帶保證人與主債務人負同一債務，
      對於債權人各負全部給付之責任，故連帶保證與普通保證
      不同，縱使無民法第 746條所揭之情形，亦不得主張同法
      第745條關於檢索抗辯之權利（參照最高法院 45年台上字
      第1426號判例），惟連帶保證仍不失為保證之一種，一般
      保證債務對主債務所具之從屬性，於連帶保證仍存在，連
      帶保證人之保證債務仍須因主債務之成立而成立，保證債
      務內容原則上應與主債務相同，不得超過主債務（參照民
      法第 741條規定），是遠傳保全公司連帶保證己○○所應
      賠償被上訴人之 979,690元債務，遠傳保全公司對被上訴
      人所負之責任，自應與己○○相同，不能較己○○為重，
      遠傳保全公司自應在己○○所負於95年11月21日清償308,
      509元，餘671,181元自95年11月22日起於每月21日償還 1
      萬 5千元，至清償完畢為止之範圍，對被上訴人負連帶保
      證之責任。
    9.綜上所述，遠傳保全公司就己○○所侵占音樂廳社區管理
      費1,959,381元，應於確定損害金額後一個月內清償979,6
      91元，該金額於遠傳保全公司提起本件訴訟之前即已確定
      ，遠傳保全公司另應與己○○連帶清償 979,690元，其給
      付方式為應於95年11月21日清償308,509元，餘671,181元
      自95年11月22日起於每月21日償還1萬5千元，至清償完畢
      為止。遠傳保全公司依保全契約請求被上訴人給付1,288,
      200 元之保全費用，而遠傳保全公司依系爭協議書對被上
      訴人所負之債務，其中負單獨責任之 979,691元債務，及
      保證責任之 308,509元債務，清償期均已屆至，則被上訴
      人以對遠傳保全公司之 1,288,200元債權抵銷遠傳保全公
      司之保全費用債權，即無不合，遠傳保全公司對被上訴人
      之保全費用債權於被上訴人行使抵銷權後應歸於消滅，遠
      傳保全公司請求被上訴人給付保全費用 1,288,200元，自
      不能准許。至被上訴人依系爭協議書請求上訴人連帶給付
      671,181 元，此部分係屬己○○應賠償而由遠傳保全公司
      負連帶保證之債務，其清償期為自95年11月22日起於每月
      21日償還1萬5千元，至清償完畢為止，算至本件96年12月
      11日言詞辯論終結，應有至96年11月21日止之12期共18萬
      元已屆清償期，被上訴人之請求在18萬元之範圍內應予准
      許，其餘自96年11月22日起於每月21日償還1萬5千元，共
      491,181 元，應尚未屆清償期，被上訴人應於清償期屆至
      後始能請求。
（二）被上訴人得否依侵權行為之規定請求上訴人連帶賠償1,95
      9,381 元？上訴人得否以被上訴人與有過失，減輕其應給
      付金額？
    1.己○○侵占音樂廳社區管理費 1,959,381元，被上訴人依
      民法第184條第1項前段原得請求己○○賠償，遠傳保全公
      司就其受僱人己○○所為，亦應依民法第188條第1項負僱
      用人之連帶賠償責任，若被上訴人管委會之管理委員就損
      害之發生或擴大與有過失，本得依民法第217條第1項之規
      定提出過失相抵之抗辯。惟兩造就己○○侵占音樂廳社區
      管理費 1,959,381元，上訴人對被上訴人所應負之賠償責
      任，已於95年9月1日簽立系爭協議書，約定「就確定之損
      害額，由遠傳保全公司負二分之一之賠償責任；己○○負
      二分之一賠償責任，由遠傳保全公司擔任連帶保證人」，
      兩造已就己○○侵占管理費之行為達成賠償方式之和解，
      系爭協議書應有和解之效力，被上訴人應僅得依系爭協議
      書之內容對上訴人主張權利，不得於系爭協議書仍有效之
      情形下，另依侵權行為之規定請求上訴人連帶賠償1,959,
      381 元。被上訴人既僅得依系爭協議書行使權利，遠傳保
      全公司亦無從以被上訴人管委會管理委員就損害之發生或
      擴大與有過失，請求減輕其應給付之金額。
    2.遠傳保全公司不得為被上訴人與有過失之抗辯，故其為證
      明被上訴人與有過失，請求被上訴人提出被上訴人管委會
      組織及執掌，暨93至95年歷屆管理委員交接紀錄，並聲請
      傳喚證人陳德全、戊○○、黃清濱、邱乾順、黃百祿，說
      明被上訴人管委會存摺保管與財務管理情形、管理委員執
      掌，均無必要。
九、遠傳保全公司起訴請求被上訴人給付保全費用 1,288,200元
    及利息，不能准許；被上訴人提起反訴請求上訴人連帶給付
    671,181元及利息，在 18萬元及自附表所示利息起算點起算
    之法定遲延利息範圍內，尚無不合，應予准許，其餘部分則
    不能准許。原審判決駁回遠傳保全公司之請求，並命上訴人
    連帶給付 671,181元及利息，上訴意旨指摘原判決不當，求
    予廢棄改判，就原判決駁回遠傳保全公司請求及命上訴人連
    帶給付18萬元及自附表所示利息起算點起算之法定遲延利息
    部分，原判決核無違誤，上訴人此部分上訴為無理由，應予
    駁回，上訴人其餘部分之上訴，原判決就尚未屆清償期之債
    務遽命上訴人給付，應有未洽，此部分之上訴為有理由，原
    判決應予廢棄，爰由本院改判如主文第二項所示。
參、結論：本件上訴為一部有理由，一部無理由，依民事訴訟法
    第463條、第385條第1項前段、第449條第1項、第450條、第
    79條、第85條第2項，判決如主文。
中　　華　　民　　國　　96　　年　　12　　月　　25　　日
                  民事第四庭    審判長法　官  黃斐君
                                      法　官  黃永祥
                                      法　官  陳蘇宗
以上正本係照原本作成。
兩造均不得上訴。
                                      書記官　林振甫
中　　華　　民　　國　　96　　年　　12　　月　　26　　日
                                                      Ｍ
附表
┌───────┬───────┬─────────────┐
│    期     間 │金額（新台幣）│     利息起算點           │
│              │              │                          │
│              │              │                          │
├───────┼───────┼─────────────┤
│95年11月22日至│       6萬元  │遠傳保全公司：96年3月23日 │
│96年3月21日   │              │己○○：96年3月27日       │
├───────┼───────┼─────────────┤
│96年3月22日至 │    1萬5千元  │96年4月21日               │
│96年4月21日   │              │                          │
├───────┼───────┼─────────────┤
│96年4月22日至 │    1萬5千元  │96年5月21日               │
│96年5月21日   │              │                          │
├───────┼───────┼─────────────┤
│96年5月22日至 │    1萬5千元  │96年6月21日               │
│96年6月21日   │              │                          │
├───────┼───────┼─────────────┤
│96年6月22日至 │    1萬5千元  │96年7月21日               │
│96年7月21日   │              │                          │
├───────┼───────┼─────────────┤
│96年7月22日至 │    1萬5千元  │96年8月21日               │
│96年8月21日   │              │                          │
├───────┼───────┼─────────────┤
│96年8月22日至 │    1萬5千元  │96年9月21日               │
│96年9月21日   │              │                          │
├───────┼───────┼─────────────┤
│96年9月22日至 │    1萬5千元  │96年10月21日              │
│96年10月21日  │              │                          │
├───────┼───────┼─────────────┤
│96年10月22日至│    1萬5千元  │96年11月21日              │
│96年11月21日  │              │                          │
└───────┴───────┴─────────────┘
